臺灣桃園地方法院民事裁定
110年度亡字第40號
聲  請  人  鄧雲添  

關  係  人  鄧雲結  
            簡鄧金枝
            鄧金梅  
            鄧月葉  
上列聲請人聲請宣告失蹤人鄧雲樹死亡事件，本院裁定如下：
    主  文
一、准對鄧雲樹（男，民國00年0月0日生，身分證統一編號    
    ：Z000000000號，失蹤前最後住所：桃園市○○區○○路0段00
    巷00弄0號2樓）為宣告死亡之公示催告。   
二、聲請人應於收受本裁定之日起貳拾日內，將本裁定登載於公
    報、新聞紙或其他相類之傳播工具。
三、該失蹤人應於本公示催告最後揭示於法院公告處、資訊網路
     及其他適當處所之翌日起柒個月內，向本院陳報現尚生存
    ，如不陳報，本院將宣告其為死亡。   
四、無論何人，凡知該失蹤人之生死者，均應於上開期間內，將
     其所知之事實，陳報本院。
    理  由
一、聲請意旨略以：聲請人為失蹤人鄧雲樹（下稱失蹤人）之兄
    弟，失蹤人為民國00年0月0日生，失蹤前最後住所在桃園市
    ○○區○○路0段00巷00弄0號2樓。因失蹤人於74年3月1日失蹤
    ，迄今生死不明已逾7 年仍未尋獲，是聲請人基於利害關係
    人之地位，依法聲請准對相對人為死亡宣告等語。
二、按失蹤人失蹤滿7 年後，法院得因利害關係人或檢察官之聲
    請，為死亡之宣告；失蹤人為80歲以上者，得於失蹤滿3 年
    後，為死亡之宣告，民法第8 條第1 項、第2 項定有明文。
    又法院准許宣告死亡之聲請者，應公示催告；前項公示催告
    ，準用第130 條第3 項至第5 項之規定；公示催告應揭示於
    法院公告處、資訊網路及其他適當處所；法院認為必要時，
    並得命登載於公報或新聞紙，或用其他方法公告之；前開陳
    報期間，自揭示之日起，應有6 個月以上，但失蹤人滿百歲
    者，其陳報期間，得定為自揭示之日起二個月以上，家事事
    件法第156 條第1 項、第3 項亦有明定。
三、經查，上開事實業據聲請人提出失蹤人口系統資料報表為證
    ，又經本院依職權調取失蹤人之勞保投保紀錄、健保投保紀
    錄及就診資料、稅務電子閘門財產所得調件明細表、財團法
    人金融聯合徵信中心資訊，均查無任何勞、健保投保紀錄，
    亦無財產所得、或向金融機構貸款或申辦信用卡之資料；另
    本院查詢其入出境資料、在監在押紀錄表，失蹤人於其失蹤
    後，並無入出境或在監在押紀錄。復查，失蹤人亦未換發身
    分證之紀錄，此有桃園○○○○○○○○○函在卷可稽。綜上事證，
    本件均查無失蹤人於失蹤後之任何存在或行蹤紀錄，堪認聲
    請人之主張屬實。從而，失蹤人失蹤至今已逾7 年，且生死
    不明，自應為宣告死亡之公示催告。
四、爰裁定如主文。
中　　華　　民　　國　　111 　年　　3 　　月　　11　　日
　　　　　　　　　家事法庭  法　官　 林曉芳

以上正本係就原本作成。
如不服本裁定應於送達後10日內向本院提出抗告狀，並應繳納抗
告費新台幣1000元。
中　　華　　民　　國　　111 　年　　3 　　月　　11　　日
　　　　　　　　　　　　　  書記官   甘治平